【裁判字號】    89,自,338
【裁判日期】    900430
【裁判案由】    背信等
【裁判全文】
臺灣高雄地方法院刑事裁定                          八十九年度自字第三三八號
    自訴人  戊○○
    自訴代理人  詹婉君
    被  告  乙○○
    被  告  丙○○
    被  告  甲○○
右列被告因案件，經自訴人提起自訴，本院裁定如左：
    主  文
自訴駁回。
    理  由
一、按法院或受命推事於自訴案件第一次審判期日前訊問及調查結果，如認為案件有
    刑事訴訟法第二百五十二條至第二百五十四條之情形者，得以裁定駁回其自訴，
    同法第三百二十六條第三項定有明文。
二、本件自訴意旨略稱：被告乙○○係「群工營造工程有限公司」（下稱群工公司）
    之負責人，八十八年十一月間，自稱丁○○之不詳男子透過歐鄉仲介公司職員即
    被告丙○○之仲介，向自訴人戊○○購買自訴人所有座落於高雄市○○區○○段
    ○一四四號土地上門牌為高雄市○○區○○路三○一號六樓之二之房屋即基地持
    分。於同年月四日以群工公司及丁○○名義為買受人與自訴人簽訂買賣契約。並
    於同日由被告甲○○交付訂金新台幣（以下同）五萬元予被告丙○○。詎被告丙○○未經自訴人之同意，竟擅自將該房屋鑰匙交予甲○○，甲○○於同年月五日
    即自行搬入居住。因認被告乙○○、甲○○、丙○○共同竊占，丙○○另犯背信
    罪云云。
三、按犯罪事實應依証據認定之，無証據，不得推定犯罪事實，刑事訟訴法第一百五
    十四條定有明文。訊之被告乙○○自始否認犯行，辯稱：伊僅係群工公司之掛名
    負責人，實際負責人係丁○○及甲○○，本件買賣房地事宜伊未參與，直至要辦
    理銀行貸款，要伊對保，伊始知情，然伊未同意出名向銀行貸款，故本件買賣乃
    無法履行等語。被告丙○○亦否認犯行，辯稱：伊有為本件房地買賣之仲介，惟
    將鑰匙交付甲○○，由甲○○先行搬入，係經賣方代理人即自訴人之女詹婉君同
    意，雙方並於房屋銀行貸款辦畢前，由買方丁○○代付銀行貸款，事後買方僅付
    三期銀行貸款，即未再繳款，伊亦有催甲○○搬離，甲○○至八十九年七月始搬
    離，該屋未繳之水電費，亦係由伊代為繳清，伊無何背信或共同竊占之犯行等語
    。經查（一）、竊占罪之成立須以行為人出於不法利益之意圖始能成立，刑法第
    三百二十條第二項定有明文。被告甲○○要先搬入本件房屋居住一事，業經丙○○事先告知詹婉君，及甲○○搬入居住本屋後，確有陸續繳付該屋原存之銀行貸
    款三期等事實，業經詹婉君當庭陳述屬實。足見被告甲○○遷入本件房屋之初，
    並無任何竊占故意或不法利益之意圖。其事後未再依約繳付銀行貸款，乃係單純
    民事糾紛甚明。遷入居住之甲○○既未成立竊占罪，被告丙○○僅係仲介本件買
    賣，更無與甲○○成立共同竊占之餘地。又丙○○既有將甲○○先行遷入本件房
    屋之事，先告知詹婉君，且自訴人亦同意銀行貸款變更債務人之手續未辦妥前，
    更由被告甲○○代繳原貸款，自可認自訴人已同意甲○○先行使用本件房屋。被
    告丙○○尚代為繳付積內之水電費，何來詐欺、背信之犯行。（二）、被告乙○○於本件買賣過程中，從未出面參與，此業經自訴代理人詹婉君到庭陳明在卷，
    其所辯僅為掛名負責人當為可信。此外復查無其他積極証據足証被告等有自訴意
    旨所指犯行，彼等犯罪事實均屬無法証明。本件自訴應認有刑事訟訴法第二百五
    十二條第十款之事由，應依上開同法第三百二十六條第三項裁定駁回之。
據上論結，應依刑事訴訟法第三百二十六條第三項、第二百五十二條第十款裁定如主
文。
中      華      民      國      九十      年      四     月     三十    日
                                      臺灣高雄地方法院刑事第七庭
                                          法  官  蔡  國  卿
右正本證明與原本無異。
如不服本裁定，應於裁定送達後五日內，向本院提出抗告狀。
                                          書記官  邱  靜  銘
中      華      民      國      九十      年      四     月     三十    日


司法院資訊處製作；財團法人民間司法改革基金會備份。
